Minutes et répertoires du notaire Gédéon DELAISTRE, 9 novembre 1573 - 27 juillet 1574 (étude XXXVI)
Archives nationales
Minutes et répertoires du notaire Gédéon DELAISTRE (étude XXXVI)
9 novembre 1573 - 27 juillet 1574
MC/ET/XXXVI/25
Etude XXXVI; Delaistre, Gédéon
Archives nationales de France
Minutes et répertoires: la loi 2008-696 du 15 juillet 2008 relative aux archives a fixé à 75 ans à compter de la date de l'acte, ou à 25 ans à compter de la date du décès de l'intéressé si ce délai est plus bref, le délai de communication des minutes et répertoires des notaires; ce délai est porté à 100 ans à compter de la date de l'acte si le document se rapporte à un mineur (code du Patrimoine, articles L213-2, 4e d et 5e).
Autres documents de l'étude (dossiers de clients, comptabilité...): s'agissant d'archives privées, ces documents sont communicables selon les modalités fixées par le déposant ou le donateur.
Certains documents ne sont pas accessibles en raison de leur mauvais état de conservation.
Versement
Attention: ce notaire n'a pas laissé de répertoire pour son activité dans l'étude XXXVI
Accès aux instruments de recherche de tous les notaires de l’étude XXXVI
Archives de l'étude XXXVI
- Minutes de Gédéon DELAISTRE, 9 novembre 1573 - 27 juillet 1574; MC/ET/XXXVI/25
  - Minutes. 1573, 9 novembre - 1574, 27 juillet, 9 novembre 1573 - 27 juillet 1574; MC/ET/XXXVI/25; registre. Document détérioré.
    Informations complémentaires:
    IIcVII obligations.
    Informations concernant le classement:
    Le niveau inférieur de description, quand il existe, correspond aux minutes d'actes. Toutes les minutes ne sont pas forcément décrites une à une. Les descriptions de ces minutes sont plus ou moins détaillées.
    - Bail d'une maison rue des Arcis, où pend pour enseigne l'image Sainte-Barbe, moyennant 160 l. et la taxe des fortifications, 14 novembre 1573; MC/ET/XXXVI/25
      Origine de l'information:
      E. Caron, A travers les minutes des notaires parisiens [étude XXXVI, env. 990 actes], 1559-1577, Paris, 1900, notice n°719 (voir contexte dans le Plan d’orientation général - Notaires de Paris, guides thématiques du Minutier).
      Date de création de la notice: 2006
      bail; Arcis (rue des)
    - Bail par Guillaume de Chaponnay, contrôleur des bâtiments de reine mère du roi, ayant la charge et intendance des palais et jardins de Sa Majesté, à Guillaume Bailly, laboureur, demeurant au faubourg Saint-Honoré, de trois arpents sis au terroir de la Ville-l'Evêque, joignant les clôtures de la ville dehors l'enclos des Tuileries et au dedans de la nouvelle clôture 1 dud. faubourg et joignant le rempart de lad. ville, moyennant un setier de grain pour chacun arpent, à savoir un tiers de seigle, un tiers d'orge et un tiers d'avoine à la mesure de Paris et rendu à l'hôtel dud. bailleur, rue du Fer-à-Moulin., 19 novembre 1573; MC/ET/XXXVI/25
      1. Cet acte est important, parce qu'il indique la clôture nouvelle du faubourg Saint-Honoré
      E. Caron, A travers les minutes des notaires parisiens [étude XXXVI, env. 990 actes], 1559-1577, Paris, 1900, notice n°720 (voir contexte dans le Plan d’orientation général - Notaires de Paris, guides thématiques du Minutier).
      bail; Saint-Honoré (faubourg); Chaponnay, Guillaume de; Bailly, Guillaume; agriculteur
    - Bail par Arme Guiot, femme autorisée de Charles d'Argillières, sr. de Valescourt, à Claude Lalusse, conseiller, notaire et sécrétere du roi, et à Pierre Legendre, greffier des francs-fiefs des nouveaux acquêts du royaume de France, d'une ne maison rue Coquillière, faisant l'un des coins de la rue Coq-Héron, moyennant 140 l. et l'impôt des fortifications., 22 novembre 1573; MC/ET/XXXVI/25
      E. Caron, A travers les minutes des notaires parisiens [étude XXXVI, env. 990 actes], 1559-1577, Paris, 1900, notice n°721 (voir contexte dans le Plan d’orientation général - Notaires de Paris, guides thématiques du Minutier).
      bail; Coquillière (rue); Coq-Héron (rue); Guiot, Arme; Argillières, Charles d'; Lalusse, Claude; Legendre, Pierre
    - Conventions entre Charles d'Argillières et sa femme au sujet d'une rente de 300 l. pour laquelle lad. dame s'est obligée avec son mari et que celui-ci s'engage à racheter dans l'année., 22 novembre 1573; MC/ET/XXXVI/25
      E. Caron, A travers les minutes des notaires parisiens [étude XXXVI, env. 990 actes], 1559-1577, Paris, 1900, notice n°722 (voir contexte dans le Plan d’orientation général - Notaires de Paris, guides thématiques du Minutier).
      convention; Argillières, Charles d'
    - Bail par Marie de Botherel [Bochetel], l'une des dames de la reine mère, femme et procuratrice de Jacques de Morogues, écuyer sr. Deslandres, d'un jardin à Villaines, clos de murs., 30 novembre 1573; MC/ET/XXXVI/25
      E. Caron, A travers les minutes des notaires parisiens [étude XXXVI, env. 990 actes], 1559-1577, Paris, 1900, notice n°723 (voir contexte dans le Plan d’orientation général - Notaires de Paris, guides thématiques du Minutier).
      bail; Bochetel, Marie; Morogues, Jacques de
    - Échange entre Girard, tailleur d'habits, et Jean Cathin, l'un des quatre chaussetiers [chauffcire] héréditaires de la maison et couronne de France, d'une maison sise à Saint-Germain-des-Prés, en la rue neuve dite du Clos-Bonneau, où pend pour enseigne l'Épée, tenant à Jean-Baptiste de Gondi [Baptiste de Gondi], contre 300 l. de rente., 5 décembre 1573; MC/ET/XXXVI/25
      E. Caron, A travers les minutes des notaires parisiens [étude XXXVI, env. 990 actes], 1559-1577, Paris, 1900, notice n°724 (voir contexte dans le Plan d’orientation général - Notaires de Paris, guides thématiques du Minutier).
      échange; Girard; Cathin, Jean; Gondi, Baptiste de; tailleur d'habits
    - Échange d'une maison rue Saint-Honoré, en laquelle est pour enseigne sur la muraille Saint-Jean, contre une rente de 175 l. t. et une soulte de 350 l., 8 décembre 1573; MC/ET/XXXVI/25
      E. Caron, A travers les minutes des notaires parisiens [étude XXXVI, env. 990 actes], 1559-1577, Paris, 1900, notice n°725 (voir contexte dans le Plan d’orientation général - Notaires de Paris, guides thématiques du Minutier).
      échange; Saint-Honoré (rue)
    - Vente à Michel de Maillart, sr. de Breuil et de la Boissière, au comté de Montfort-l'Amaury, de 500 l. de rente sur les 150,000 de rente, gagés sur les biens ecclésiastiques, moyennant 6,000 l. t., 14 décembre 1573; MC/ET/XXXVI/25
      E. Caron, A travers les minutes des notaires parisiens [étude XXXVI, env. 990 actes], 1559-1577, Paris, 1900, notice n°726 (voir contexte dans le Plan d’orientation général - Notaires de Paris, guides thématiques du Minutier).
      acte de vente; Maillart, Michel de
    - Vente à Roger Formez, écuyer, sr. du Mave [de Marcq], au comté de Montfort-l'Amaury, de 800 l. t. sur lesd. 150,000 de rente, moyennant 9,600 l., 14 décembre 1573; MC/ET/XXXVI/25
      E. Caron, A travers les minutes des notaires parisiens [étude XXXVI, env. 990 actes], 1559-1577, Paris, 1900, notice n°727 (voir contexte dans le Plan d’orientation général - Notaires de Paris, guides thématiques du Minutier).
      acte de vente; Formez, Roger
    - Vente d'un quartier et demi de vigne à Argenteuil, moyennant 50 [57] l., 19 décembre 1573; MC/ET/XXXVI/25
      E. Caron, A travers les minutes des notaires parisiens [étude XXXVI, env. 990 actes], 1559-1577, Paris, 1900, notice n°729 (voir contexte dans le Plan d’orientation général - Notaires de Paris, guides thématiques du Minutier).
      acte de vente; Argenteuil (Val-d'Oise)
    - Compte entre Michel du Fayet et Jean du Fayet, qui avait obtenu des comte et comtesse de Fiesque, à raison de ses services pendant quatorze ans, les lettres de maîtrise de la ville d'Amiens. 24 lettres avaient produit 125 écus d'or soleil., 1er janvier 1574 - 1574; MC/ET/XXXVI/25
      E. Caron, A travers les minutes des notaires parisiens [étude XXXVI, env. 990 actes], 1559-1577, Paris, 1900, notice n°730 (voir contexte dans le Plan d’orientation général - Notaires de Paris, guides thématiques du Minutier).
      Amiens (Somme); Du Fayet, Michel; Du Fayet, Jean; Fiesque, Madame de
    - Vente des carpes et brochets, de dix pouces et au-dessus, des étangs de Montirandol, livrés vifs, moyennant le prix de 18 l. pour chacun cent., 2 janvier 1574; MC/ET/XXXVI/25
      E. Caron, A travers les minutes des notaires parisiens [étude XXXVI, env. 990 actes], 1559-1577, Paris, 1900, notice n°731 (voir contexte dans le Plan d’orientation général - Notaires de Paris, guides thématiques du Minutier).
      acte de vente
    - Vente par Marie Clausse, femme de maître Philippe de Seneton, chevalier de l'ordre du roi à Me. Henry Clausse, Ch. sr. de Fleury-en-Bière, conseiller du roi gentilhomme ordinaire de sa chambre, grand Me enquêteur et grand réformateur des eaux et forêts de France, de tous ses droits dans la succession de feu Me. Hierosme de Burgensis, son oncle, évêque et comte de Châlons, moyennant 1,500 l., 8 janvier 1574; MC/ET/XXXVI/25
      E. Caron, A travers les minutes des notaires parisiens [étude XXXVI, env. 990 actes], 1559-1577, Paris, 1900, notice n°732 (voir contexte dans le Plan d’orientation général - Notaires de Paris, guides thématiques du Minutier).
      bail; Clausse, Marie; Seneton, Philippe de; Clausse, Henry; Burgensis, Hierosme de; évêque
    - Bail de la moitié d'une maison rue de la Mortellerie, où pend pour enseigne l'Arbalète, moyennant 41 l. t. et la taxe des fortifications., 8 janvier 1574; MC/ET/XXXVI/25
      E. Caron, A travers les minutes des notaires parisiens [étude XXXVI, env. 990 actes], 1559-1577, Paris, 1900, notice n°733 (voir contexte dans le Plan d’orientation général - Notaires de Paris, guides thématiques du Minutier).
      bail
    - Reconnaissance de 6 d. de cens au profit de Pierre de Gondi, évêque de Paris, sur une maison rue Jean-Saint-Denis., 17 janvier 1574; MC/ET/XXXVI/25
      E. Caron, A travers les minutes des notaires parisiens [étude XXXVI, env. 990 actes], 1559-1577, Paris, 1900, notice n°734 (voir contexte dans le Plan d’orientation général - Notaires de Paris, guides thématiques du Minutier).
      reconnaissance; Gondi, Pierre de; évêque
    - 1574, 19, 22, 27 janvier. Divers actes concernant bail d'une ferme par Me. Gilbert de Bellenave, abbé commendataire de l'abbaye du Val-Notre-Dame, ordre de Cîteaux, au diocèse de Paris, et Étienne Regnault, naguères receveur de lad. abbaye., 19 janvier 1574 - 27 janvier 1574; MC/ET/XXXVI/25
      E. Caron, A travers les minutes des notaires parisiens [étude XXXVI, env. 990 actes], 1559-1577, Paris, 1900, notice n°735 (voir contexte dans le Plan d’orientation général - Notaires de Paris, guides thématiques du Minutier).
      bail; Bellenave, Gilbert de; Regnault, Étienne; abbé
    - deux actes Attribution par Albert, Pierre et Charles de Gondi 1 et le mandataire de Marie de Gondi, comtesse de Pancalieri, à dame Meraude de Gondi, dame de la Pardieu, dans la succession de Jean de Gondi, leur frère, abbé [Charles de Gondi] ???? de Chaulnes, de deux rentes, l'une de 550 l., constituée le 24 septembre 1560 par MM. les prévôt des marchands et échevins de Paris, à prendre sur le revenu des magasins et greniers à sel de Vendôme, Châteaudun et Blois, l'autre de 120 l., 1er février 1574; MC/ET/XXXVI/25
      1. C'est le dernier acte où fligure Charles de Gondi, qui mourut le 15 juin 1574
      E. Caron, A travers les minutes des notaires parisiens [étude XXXVI, env. 990 actes], 1559-1577, Paris, 1900, notice n°736 (voir contexte dans le Plan d’orientation général - Notaires de Paris, guides thématiques du Minutier).
      décision; Gondi Charles de; Gondi, Marie; Gondi, Jean
    - Vente par Marie Godefroy, veuve de Jacques Lussault, à Pierre Guyon [Guyard] d'une maison 2 rue Saint-Honoré, faisant l'un des coins de la rue des Vieilles- Étuves, à la charge de 430 l. de rente rachetable à 5,200 l. et moyennant le prix de mil l. qui a été payé comptant en neuf vingts dix écus soleil... dix écus pistoles, testons et. monnoie., 15 février 1574; MC/ET/XXXVI/25
      2. Maison où serait né Molière, selon E. Fournier
      E. Caron, A travers les minutes des notaires parisiens [étude XXXVI, env. 990 actes], 1559-1577, Paris, 1900, notice n°737 (voir contexte dans le Plan d’orientation général - Notaires de Paris, guides thématiques du Minutier).
      .
      acte de vente; Saint-Honoré (rue); Godefroy, Marie; Lussault, Jacques; Guyard, Pierre
    - Transport de 25 l. de rente par Nicolas Mosnier, valet de chambre de Madame la maréchale de Montmorency., 18 février 1574; MC/ET/XXXVI/25
      E. Caron, A travers les minutes des notaires parisiens [étude XXXVI, env. 990 actes], 1559-1577, Paris, 1900, notice n°738 (voir contexte dans le Plan d’orientation général - Notaires de Paris, guides thématiques du Minutier).
      cession; Mosnier, Nicolas; employé de maison
    - Bail par Louis Delbertin, maître verrier du roi en la verrerie de Saint-Germain-en-Laye, à très haute et très puissante dame Henriette de Clèves, femme et épouse de très haut et très puissant prince Ludovic, duc de Nivernais, comte de Rethelois et Auxerrois, prince de Mantoue, pair de France, gouverneur et lieutenant général pour le roi au pays delà les monts, d'une maison à Saint-Germain, près la grande croix, sous la réserve d'un petit cabinet où sont les serrements de la verrerie, moyennant 100 l. t. pour l'année., 10 mars 1574; MC/ET/XXXVI/25
      E. Caron, A travers les minutes des notaires parisiens [étude XXXVI, env. 990 actes], 1559-1577, Paris, 1900, notice n°739 (voir contexte dans le Plan d’orientation général - Notaires de Paris, guides thématiques du Minutier).
      bail; Delbertin, Louis; Nevers, Henriette de Clèves (1542-1601, duchesse de); Nevers, Louis de Gonzague (1539-1595, duc de); maître verrier
    - Vente par dame Henriette de Breuil, veuve de Mre Pierre de Salzedo, chevalier de l'ordre du roi, sr. d'Annilles, à Jean de Beauvais [Bauvau], gentilhomme ordinaire de la chambre de Mgr le duc de Lorraine, sr. de Painse, de 400 l. t. de rente sur la terre et seigneurie de Montuille., 29 mars 1574; MC/ET/XXXVI/25
      E. Caron, A travers les minutes des notaires parisiens [étude XXXVI, env. 990 actes], 1559-1577, Paris, 1900, notice n°740 (voir contexte dans le Plan d’orientation général - Notaires de Paris, guides thématiques du Minutier).
      acte de vente; Breuil, Henriette de; Salzedo, Pierre de; Bauvau, Jean de
    - Engagement par Nicolas Houdan, maître maçon de la reine mère du roi, vis-à-vis de Florent Fournier, maître fontainier, demeurant à Blandy-en-Brie, ayant la charge et l'entretenement de la fontaine de sa majesté en son palais des Tuileries, d'entretenir toutes les fautes, fractures et gerçures des tuyaux servant à conduire l'eau de la fontaine qu'elle fait venir de Saint-Cloud dans le grand jardin de son palais., 2 avril 1574; MC/ET/XXXVI/25
      E. Caron, A travers les minutes des notaires parisiens [étude XXXVI, env. 990 actes], 1559-1577, Paris, 1900, notice n°741 (voir contexte dans le Plan d’orientation général - Notaires de Paris, guides thématiques du Minutier).
      Saint-Cloud (Hauts-de-Seine); Houdan, Nicolas; Fournier, Florent; maçon
    - Marché par Nicolas Houdan, maître maçon de la Reine mère du Roi, bourgeois de Paris, envers Florent Fournier, maître fontainier à Blandy en Brie, ayant la charge et l'entretien de la fontaine de la Reine en son palais des Tuileries, pour l'entretenir les tuyaux conduisant l'eau de la maison de la Reine à Saint-Cloud à la fontaine dans le grand jardin de son palais, colmater les fuites qui pourront se produire et faire en sorte que l'eau arrive continuellement., 2 avril 1574; MC/ET/XXXVI/25
      Le marché est conclu moyennant 50 livres tournois par an payables par quartiers, à la charge pour le fontainier de fournir tous les matériaux nécessaires.
      Documents du Minutier central des notaires de Paris, Histoire de l'art au XVIe siècle (1540-1600) [525 actes], par Catherine Grodecki, tome I, Architecture, vitrerie, menuiserie, tapisserie, jardins, Paris, Archives nationales, 1985, p. 342, notice n° 521 (instrument de recherche imprimé dématérialisé, certaines notices sont plus détaillées dans la version intégrale accessible en ligne par la rubrique 'Autres instruments de recherche', voir contexte dans le Plan d’orientation général - Notaires de Paris, guides thématiques du Minutier).
      Date de révision: 2011
      Date de création de la notice: 2009
      Documents du Minutier central des notaires de Paris, Histoire de l'art au XVIe siècle (1540-1600), par Catherine Grodecki, tome I, Architecture, vitrerie, menuiserie, tapisserie, jardins, Paris, Archives nationales, 1985, 392 p.
      Houdan, Nicolas; Fournier, Florent
    - Vente par Philippe Robert, marchand mégissier, à Pierre Hébert, marchand drapier, de 100 l. t. sur une maison à Paris, quai de la Mégisserie, où pend pour enseigne le Chapeau rouge, contre l'école Saint-Germain-l'Auxerrois et l'hôtel de Bourbon., 5 avril 1574; MC/ET/XXXVI/25
      E. Caron, A travers les minutes des notaires parisiens [étude XXXVI, env. 990 actes], 1559-1577, Paris, 1900, notice n°742 (voir contexte dans le Plan d’orientation général - Notaires de Paris, guides thématiques du Minutier).
      acte de vente; Mégisserie (quai de la); Robert, Philippe; Hébert, Pierre; commerçant; négociant
    - Vente de 200 l. t. de rente sur une maison à Paris, rue de la Verrerie, faisant l'un des coins de la rue Bar-du-Bec., 23 avril 1574; MC/ET/XXXVI/25
      E. Caron, A travers les minutes des notaires parisiens [étude XXXVI, env. 990 actes], 1559-1577, Paris, 1900, notice n°743 (voir contexte dans le Plan d’orientation général - Notaires de Paris, guides thématiques du Minutier).
      acte de vente; Verrerie (rue de la)
    - Vente par Nicolas Boucher, demeurant rue Beille-Boucher (sic ) 1, à l'enseigne du Petit Paon, et Claude Viniez [Vivien], demeurant rue au Fourre (sic), à l'enseigne de d'Ours, près les fontaines des Saints-Innocents, de 100 l. de rente sur la maison rue Brille-Boucher, tenant à la maison de la Clé d'argent, rue Saint-Denis, et à la maison où pend pour enseigne le Fer à cheval., 23 avril 1574; MC/ET/XXXVI/25
      1. Pour Aubry-le-Boucher et rue du Fouarre.
      E. Caron, A travers les minutes des notaires parisiens [étude XXXVI, env. 990 actes], 1559-1577, Paris, 1900, notice n°744 (voir contexte dans le Plan d’orientation général - Notaires de Paris, guides thématiques du Minutier).
      acte de vente; Aubry-le-Boucher (rue); Saint-Denis (rue); Boucher, Nicolas; Vivien, Claude
    - Bail d'une maison rue Pagevin, près de la Jussienne, joignant de près l'image Notre-Dame, moyennant 100 l. par an., 13 mai 1574; MC/ET/XXXVI/25
      E. Caron, A travers les minutes des notaires parisiens [étude XXXVI, env. 990 actes], 1559-1577, Paris, 1900, notice n°745 (voir contexte dans le Plan d’orientation général - Notaires de Paris, guides thématiques du Minutier).
      bail; Pagevin (rue); Notre-Dame (île)
    - Vente de 25 l. t. de rente sur les 150,000 l. que le clergé de France s'est engagé à garantir le 26 septembre dernier 1573, 15 mai 1574; MC/ET/XXXVI/25
      E. Caron, A travers les minutes des notaires parisiens [étude XXXVI, env. 990 actes], 1559-1577, Paris, 1900, notice n°746 (voir contexte dans le Plan d’orientation général - Notaires de Paris, guides thématiques du Minutier).
    - Vente de 33 l. 6 s. 8 d. de rente sur une maison rue des Arcis, où pend pour enseigne l'Écu de France, tenant d'un bout par derrière à la maison où est pour enseigne le Gril, rue Saint-Jacques-de-la-Boucherie., 15 mai 1574; MC/ET/XXXVI/25
      E. Caron, A travers les minutes des notaires parisiens [étude XXXVI, env. 990 actes], 1559-1577, Paris, 1900, notice n°747 (voir contexte dans le Plan d’orientation général - Notaires de Paris, guides thématiques du Minutier).
      acte de vente; Arcis (rue des); Saint-Jacques-la-Boucherie (rue)
    - Ratification par Mre. Claude de Leniz [Levis], sr et baron de Constats, chevalier de l'ordre du roi et capitaune entretenu de 50 hommes d'armes de ses ordinaire et conseil du roi en son conseil privé, de la vente de six vingts livres de rente faite le 27 septembre 1573 à Thomas Legendre, bailly de Milly-le-Châtel [Marly-le-Châtel]., 29 mai 1574; MC/ET/XXXVI/25
      E. Caron, A travers les minutes des notaires parisiens [étude XXXVI, env. 990 actes], 1559-1577, Paris, 1900, notice n°748 (voir contexte dans le Plan d’orientation général - Notaires de Paris, guides thématiques du Minutier).
      ratification; Levis, Claude de; Legendre, Thomas
    - Échange entre dame Meraulde de Gondi, dame de la Pardieu, comme héritière de Jean de Gondi, abbé de Chaulnes, d'une maison sise à Auteuil, lieud. les Garennes, sur la grande rue d'Auteuil, à la porte du bois de Boulogne, un arpent de vigne au terroir de la Folie, lieud. le fief Baudouin, sur le chemin d'Auteuil à Billancourt, et un quartier à Passy, lieud. les Chenilles, en contre échange par Pierre Courtin, bourgeois, d'une rente de 83 l. 6 s. 8 d., 30 mai 1574
      Attention: l'original de l'acte est manquant.
      E. Caron, A travers les minutes des notaires parisiens [étude XXXVI, env. 990 actes], 1559-1577, Paris, 1900, notice n°749 (voir contexte dans le Plan d’orientation général - Notaires de Paris, guides thématiques du Minutier).
      échange; Gondi, Meraulde de; Gondi, Jean de, Courtin, Pierre; abbé
    - Promesse par Guillaume Girauld, valet de chambre du roi de Navarre, de faire pourvoir Jean-Baptiste, dit Castira, par le roi de Navarre de l'état de capitaine et châtelain de Vivay et d'Ordan, moyennant 400 l., 2 juin 1574; MC/ET/XXXVI/25
      Informations concernant le classement et la cotation du document:
      La date, erronée, donnée sur l'ouvrage d'E. Caron est le 3 juin 1574
      E. Caron, A travers les minutes des notaires parisiens [étude XXXVI, env. 990 actes], 1559-1577, Paris, 1900, notice n°750 (voir contexte dans le Plan d’orientation général - Notaires de Paris, guides thématiques du Minutier).
      promesse; Girauld, Guillaume; Jean-Baptiste, dit Castira; officier de la Chambre du roi (Ancien Régime)
    - Bail par Jean Dorje, l'unn des 100 gentilshommes de la maison du roi, mandataire de Jean Imbert, chapelain de la chapelle Saint-Bon, fondée à Paris, à Jean Yver, notaire et secréter du roi, de trois maisons sises rue et joignant lad. chapelle Saint-Bon, moyennant 400 l. par an., 4 juin 1574; MC/ET/XXXVI/25
      E. Caron, A travers les minutes des notaires parisiens [étude XXXVI, env. 990 actes], 1559-1577, Paris, 1900, notice n°751 (voir contexte dans le Plan d’orientation général - Notaires de Paris, guides thématiques du Minutier).
      bail; Dorje, Jean; Imbert, Jean; Yvers, Jean
    - Vente [d'un huitième] d'une maison rue de la Bûcherie, où pend pour enseigne le Mortier, moyennant 312 l. 10 s., 5 juin 1574; MC/ET/XXXVI/25
      E. Caron, A travers les minutes des notaires parisiens [étude XXXVI, env. 990 actes], 1559-1577, Paris, 1900, notice n°752 (voir contexte dans le Plan d’orientation général - Notaires de Paris, guides thématiques du Minutier).
      acte de vente; Bûcherie (rue de la)
    - Bail à Jean Delarue [Delarivière], écuyer sr. de Pouges, prévôt de M. le maréchal de Retz, d'une maison rue Coquillière, au coin de la rue Coq-Héron, moyennant sept vingts livres tournois., 14 juin 1574; MC/ET/XXXVI/25
      E. Caron, A travers les minutes des notaires parisiens [étude XXXVI, env. 990 actes], 1559-1577, Paris, 1900, notice n°753 (voir contexte dans le Plan d’orientation général - Notaires de Paris, guides thématiques du Minutier).
      bail; Coq-Héron (rue); Delarivière, Jean
    - Vente, moyennant 320 l, de la moitié d'une maison rue des Ermites 1 où pend pour enseigne les Deux Ermites., 15 juin 1574; MC/ET/XXXVI/25